臺灣高等法院高雄分院刑事判決　　　　　94年度上易字第26號
　　上　訴　人
　　即　被　告　甲○○
　　選任辯護人　許瑜容律師
　　上　訴　人
　　即　被　告　乙○○
上列上訴人因賭博案件，不服臺灣高雄地方法院93年度易字第13
47號中華民國93年11月17日第一審判決（起訴案號：臺灣高雄地
方法院檢察署92年度偵字第25867 號），提起上訴，本院判決如
下：
    主  文
上訴駁回。
乙○○緩刑貳年。
    事  實
一、甲○○基於常業賭博之犯意，自民國（下同）86年1 月31日
    起，在高雄市三民區○○○路27號「金勝利育樂廣場」之公
    眾得出入場所內，擺設如附表所示賭博性之電子遊戲機具共
    52台（含ＩＣ板52片），並自92年7 、8 月間某日起以每月
    新台幣（下同）2 萬8 千元之薪資僱用具有常業賭博之犯意
    聯絡之乙○○為店員，負責在店內擔任開分、洗分及兌換現
    金之工作，以此與不特定之賭客對賭財物，其賭法為，由賭
    客以一比一方式兌換卡片點數，再以卡片插入機台開分後，
    與機台對賭，如押注中獎則依所押注分數可得不等倍數之分
    數，並得以向乙○○兌換同額現金，未押中則所押分數由點
    數卡內消失，原換購點數之賭資則歸甲○○所有，以此方式
    與不特定人賭博財物。嗣於92年12月24日11時45分許，適有
    丙○○（業經原審判科罰金確定在案）在該店賭博財物後持
    積分卡向乙○○兌換現金時，為警當場查獲，並扣得上開賭
    博器具即電動賭博機具52台（含ＩＣ板52片）、賭檯上之財
    物現金1 萬8 千6 百元，及甲○○所有供共同犯罪所用之積
    分卡112 張。
二、案經高雄市政府警察局三民第二分局移送台灣高雄地方法院
    檢察署檢察官偵查起訴。
    理  由
一、上開犯罪事實，業據上訴人即被告（下稱被告）甲○○、乙
    ○○於原審審理中坦承不諱，並經證人李居勳於偵查中具結
    後證稱：「（贏的話是跟你們換現金？）是跟那個女的（指
    被告乙○○）換的，不是跟我」、「（你的意思賭客如果賭
    贏，是拿積分卡向女生換現金，男店員不管這一部分？）是
    。客人都是拿積分卡向小姐換現金」等語（見偵卷第44頁）
    ，證人李居勳於偵查中上開證述，並無顯不可信之情形，依
    刑事訴訟法第159 條之1第2 項規定，自有證據能力；此外
  ，復有如附表所示之電動賭博機具52台（含ＩＣ板52片）、積
    分卡112 張、現金1 萬8 千6 百元扣案可憑，罪證明確。嗣
    被告甲○○、乙○○於本院審理時均否認上開犯罪，均辯稱
    ：於原審所以承認犯罪，係因檢察官求刑過重，怕被關，才
    承認云云，惟被告甲○○、乙○○倘無上開犯行，檢察官求
    處重刑，理應為自己之清白辯解，要無承認犯行之理，所辯
    係事後卸責之詞，不足採信，其等2 人上開常業賭博之犯行
    均堪以認定。
二、按刑法第267 條所謂以賭博為常業，係指以賭博營生者而言
    （司法院院解字第3962號解釋意旨參照）；又按刑法上所謂
    常業犯，指反覆以同種類行為為目的之社會活動之職業性犯
    罪而言，至於犯罪所得之多寡，是否恃此犯罪為唯一之謀生
    職業，則非所問，縱令兼有其他職業，仍無礙於該常業犯罪
    之成立（最高法院85年度台上字第510 號判例參照）。本件
    被告甲○○擺設上開電動賭博機具，被告乙○○明知其情，
    仍受僱於該店店員擔任開分、洗分及兌換現金之工作，而共
    同與不特定之顧客賭博財物，所擺設之電動賭博機具計有52
    台之多，顯係經常反覆與人賭博，從中獲取贏利，並以賭博
    贏利供應生活之資，其經營規模，有反覆賭博行為，而以此
    所得供生活所需之主觀意思，復有客觀之事實表現，則其等
    2 人上開行為均已該當常業賭博罪之構成要件。核被告甲○
    ○、乙○○2 人所為，均係犯刑法第267 條之常業賭博罪。
    被告甲○○、乙○○2 人間就上開常業賭博犯行，有犯意聯
    絡及行為分擔，均應論以共同正犯。
三、原審以被告2 人常業賭博犯行罪證明確，適用刑法第28條、
    第267 條、第41條第1 項前段、第266 條第2 項、第38條第
    1 項第2 款，罰金罰鍰提高標準條例第1 條前段、第2 條規
    定，審酌被告甲○○、乙○○以上開電動賭博機具，而與不
    特定之賭客賭博財物為常業，均敗壞社會善良風氣，且被告
    甲○○經營上開電動玩具店之期間甚長，又被告乙○○僅係
    受僱用工作謀生惡性較輕，及被告等人之智識程度，及其等
    犯後之態度等一切情狀，就被告甲○○部分量處有期徒刑5
    月，就被告乙○○部分量處有期徒刑3 月，並均諭知易科罰
    金之折算標準。另以扣案如附表所示之電動賭博機具52台（
    含ＩＣ板52片）係當場賭博之器具，現金1 萬8 千6 百元係
    在賭檯之財物，均依刑法第266 條第2 項規定，併予宣告沒
    收，積分卡112 張為被告甲○○所有，且係供共同犯罪所用
    之物，爰依刑法第38條第1 項第2 款之規定沒收之。另扣案
    之霹靂袋1 只非違禁物，且無法證明與本件犯罪有關，爰不
    予宣告沒收。原審認事用法核無違誤，量刑亦稱妥適，被告
    2 人上訴意旨否認犯罪而指摘原判決此等部分不當，均無理
    由，應予駁回。
四、查被告乙○○未曾受有期徒刑以上刑之宣告，其為謀職而犯
    本案，經此偵審教訓當知警惕而無再犯之虞，且其受僱期間
    不長，每月薪資亦僅2 萬8 千元，犯罪情節尚非重大，本院
    認對其所宣告之刑以暫不執行為適當，爰依法宣告緩刑2 年
    ，以勵自新。
五、同案被告丙○○經原審判科罰金，上訴後又撤回上訴而確定
    。
據上論斷，應依刑事訴訟法第368 條，刑法第74條第1 款，判決
如主文。
本案經檢察官許月雲到庭執行職務。
中    華    民    國    94    年    3     月    31    日
            刑事第五庭    審判長法  官  曾永宗
                                法  官  陳明富
                                法  官  邱永貴
以上正本證明與原本無異。
不得上訴。
中    華    民    國    94    年    3     月    31    日
　　　　　　　　　　　　　　　　書記官  唐奇燕
附錄本判決論罪科刑法條：
中華民國刑法第267條
(常業賭博罪)
以賭博為常業者，處2 年以下有期徒刑，得併科1 千元以下罰金
。
附表：
一  金明星              10台
二  ＬＣ八八水果台      16台
三  滿貫大亨             6台
四  皇冠迷十三           4台
五  鑽石超級列車         2台
六  七ＰＫ               6台
七  大傑克               3台
八  霹靂楚漢             2台
九  新象王               1台
十  福爾摩莎             2台
